【裁判字號】    98,消債清,34
【裁判日期】    990222
【裁判案由】    清算事件
【裁判全文】
臺灣士林地方法院民事裁定            98年度消債清字第34號
聲  請  人
即  債務人  甲○○
代  理  人  黃俊六律師
上列當事人聲請清算事件，本院裁定如下：
    主  文
債務人甲○○自中華民國九十九年二月二十四日十七時起開始清
算程序，並同時終止清算程序。
    理  由
一、按債務人與金融機構協商成立者，不得聲請更生或清算，但
    因不可歸責於己之事由，致履行顯有重大困難者，不在此限
    。本條例施行前，債務人依金融主管機關協調成立之中華民
    國銀行公會會員辦理消費金融案件無擔保債務協商機制與金
    融機構成立之協商，準用前項之規定，消費者債務清理條例
    第151 條第5 項、第6 項分別定有明文。次按，債務人不能
    清償債務或有不能清償之虞，於法院裁定開始更生程序或許
    可和解或宣告破產前，得向法院聲請清算，觀諸消費者債務
    清理條例第3 條、第80條規定自明。再按，法院開始清算程
    序之裁定，應載明其年、月、日、時，並即時發生效力；債
    務人之財產不敷清償清算程序之費用時，法院應裁定開始清
    算程序，並同時終止清算程序，消費者債務清理條例第83條
    第1 項、第85條第1 項亦有明定。
二、聲請意旨略以：伊有不能清償債務情事，前曾於民國95年9
    月15日依照「中華民國銀行公會會員辦理消費金融案件無擔
    保債務協商機制」請求共同協商債務清償方案，並協商成立
    ，協商條件為每月還款新臺幣（下同）2 萬6,193 元。惟伊
    任職之餐廳於96年11月倒閉，致使債務人失業無收入，終至
    無力繳納協商金額而於97年1 月毀諾。故伊確係因不可歸責
    於己，致履行協商條件顯有重大困難。且伊未經法院裁定開
    始更生程序或許可和解或宣告破產，爰向本院聲請清算等語
    。
三、經查，債務人所主張之上開事實，業據提出財團法人金融聯
    合徵信中心當事人綜合信用報告之債務清理條例前置協商專
    用債權人清冊、中華民國銀行公會會員辦理消費金融案件無
    擔保債務協商機制協議書、財政部臺北市國稅局95至97年度
    綜合所得稅各類所得資料清單、財政部臺北市國稅局財產歸
    屬資料清單（見本院卷第12至16、29至31、49頁）等為證，
    堪認為真實。是以債務人97年毀諾當每月薪資約為2 萬1,95
    7 元（以97年度綜合所得稅各類所得資料清單計算之），已
    低於協商還款金額2 萬6,193 元。從而，其主張有不可歸責
    於己之事由，致履行協商條件顯有困難，當為實在。此外，
    債務人復查無消費者債務清理條例第6 條第3 項、第8 條或
    第82條第2 項所定駁回清算聲請之事由存在，則債務人聲請
    清算，應屬有據。再者，依據債務人所提財產及收入狀況說
    明書所載，其並無財產。綜上所述，足認債務人之財產應不
    敷清償清算程序之費用，爰依上開規定裁定開始本件清算程
    序，並同時終止清算程序。
中    華    民    國    99    年    2     月    22    日
                  民事第二庭  法      官  劉逸成
上為正本係照原本作成。
開始清算程序之裁定不得抗告，如不服同時終止清算程序之裁定
，應於裁定送達後10日內，以書狀向本院提出抗告，並繳納抗告
費新臺幣1千元。
中    華    民    國    99    年    2     月    22    日
                              書  記  官  羅伊安

司法院資訊處製作；財團法人民間司法改革基金會備份。
